【裁判字號】    98,交聲,974
【裁判日期】    980323
【裁判案由】    聲明異議
【裁判全文】
臺灣臺中地方法院交通事件裁定      98年度交聲字第974號
原處分機關  交通部公路總局臺中區監理所
異  議  人
即受處分人  甲○○
上列受處分人因違反道路交通管理處罰條例案件，對於交通部公
路總局臺中區監理所中華民國98年2月25日所為之處分（中監稽
違字第裁60－G9H019215號裁決書）聲明異議，本院裁定如下：
    主  文
異議駁回。
    理  由
一、原處分意旨略以：異議人即受處分人甲○○（下稱受處分人
    ）所有之車牌號碼3353－LQ號自用小客車，於民國98年1月1
    3日19時12分許，停放在臺中市○○路170號處，因有「併排
    停車」之違規，為臺中市警察局第六分局員警以中市警交字
    第G9H019215號舉發違反道路交通管理事件通知單逕行舉發
    ，嗣受處分人於舉發通知單上所載應到案日期內，向交通部
    公路總局臺中區監理所提出申訴，經原處分機關函詢舉發機
    關調查結果，仍認受處分人有前開違規事實，原處分機關乃
    依道路交通管理處罰條例第56條第1項第6款規定，裁處受處
    分人新臺幣（下同）1200元，於法並無違誤等情。
二、本件聲明異議意略以：當時因該停車格已遭「古早味粉圓」
    攤販招牌佔據，導致伊僅能將車子停放在該停車格外側，當
    時停車格內並無其他車輛，且由警方所拍攝之舉發照片，該
    停車格內有車號YKT－793號機車停放，應係該攤販之客戶之
    機車，此亦係伊併排停車之原因，且當晚附近已無其他停車
    位可供停車，因伊急於處理個人事務，故無立即排除該停車
    格內之招牌，爰此聲明異議。
三、按汽車停車時顯有妨礙其他人、車通行處所，不得停車；停
    車時應依車輛順行方向緊靠道路右側，但單行道應緊靠路邊
    停車，其右側前後輪胎外側距離緣石或路面邊緣不得逾40公
    分，在單行道左側停車時，比照辦理，道路交通安全規則第
    112條第1項第9款、第2項分別訂有明文。次按汽車駕駛人停
    車時，不依順行方向，或不緊靠道路右側，或併排停車，或
    單行道不緊靠路邊停車，處新臺幣600元以上1200元以下罰
    鍰，道路交通管理處罰條例第56條第1項第6款亦定有明文。
四、經查：
１、本件受處分人於98年1月13日19時12分許，駕駛車牌號碼335
    3－LQ號自用小客車，在臺中市○○路170號處，因併排停車
    ，而經交通部公路總局臺中區監理所依違反道路交通管理處
    罰條例第56條第1項第6款規定裁處新臺幣1200元，為受處分
    人所不爭執，並有臺中市警察局中市警交字第G9H019215號
    舉發違反道路交通事件通知單、交通部公路總局臺中區監理
    所中監違字第裁60－G9H019215號違反道路交通管理事件裁
    決書及舉發照片各乙份附卷可參，其前開違規行為堪以認定
    。
２、受處分人雖辯稱，其係因該處停車格已遭附近之攤販佔用，
    而附近又無其他停車格可供停車云云。惟汽車停車時顯有妨
    礙其他人、車通行處所，不得停車，道路交通安全規則第11
    2條定有明文，揆諸舉發照片，可明顯查知受處分人係將其
    所有車牌號碼3353－LQ號自用小客車停放於來往行駛之車道
    上，顯有妨礙後方來車行駛之虞，此等情狀應為受處分人所
    知悉，則受處分人本應依法將其所有之自用小客車停放於他
    處，而非以其個人利益為先，棄公共安全利益於後，且縱然
    該處停車格已被附近之攤販違法佔用，受處分人亦得依法舉
    發，非反而執以為辯。是受處分人確有併排停車之違規事實
    ，上開所辯之詞，實不足採。
３、綜上所述，受處分人確有於上揭時間、地點，併排停車之違
    規行為，從而，原處分機關依道路交通管理處罰條例第56條
    第1項第6款規定，裁處受處分人罰鍰1200元，核無違誤，本
    件異議為無理由，應予駁回。
五、據上論斷，應依道路交通案件處理辦法第19條，裁定如主文
    。
中    華    民    國    98    年    3     月    23    日
                        臺灣臺中地方法院交通法庭
                            法  官  劉麗瑛
以上正本證明與原本無異。
如不服本裁定應於送達後5日內向本院提出抗告狀。（應附繕本
）
                            書記官  王玟
中    華    民    國    98    年    3     月    23    日


司法院資訊處製作；財團法人民間司法改革基金會備份。
